臺灣板橋地方法院交通事件裁定　　　　 96年度交聲字第717號
原處分機關　交通部公路總局臺北區監理所
受處分人即
異　議　人　甲○○
上列異議人因不服交通部公路總局臺北區監理所於民國96年4 月
18日所為北監字裁字第裁40-C00000000號、北監字裁字第裁40-C
00000000號違反道路交通管理事件裁決書所為處分，經聲明異議
，本院裁定如下：
    主  文
異議均駁回。
    理  由
一、按汽車駕駛人，駕駛執照業經註銷仍駕駛小型車或機器腳踏
    車者，處新臺幣（下同）6,000 元以上12,000元以下罰鍰，
    並當場禁止其駕駛，駕駛執照應扣繳之；又使用註銷之牌照
    行駛者，處汽車所有人新台幣3,600 元以上10,800元以下罰
    鍰，並禁止其行駛及牌照扣繳之，道路交通管理處罰條例第
    21條第1 項第4 款、第4 項、第12條第1 項第4 款、第2 項
    分別定有明文。
二、原處分意旨略以：異議人即受處分人甲○○於民國96年2 月
    14日21時20分，駕駛車牌號碼3G-8406 號自用小客車，行經
    板橋市○○○路○ 段亞東地下道口前處因「駕照註銷期間駕
    駛汽車」、「使用註銷牌照行駛」違規，經台北縣政府警察
    局板橋分局舉發上開違規，依道路交通管理處罰條例第21條
    第1 項第4 款、第12條第1 項第4 款、第2 項規定，分別處
    罰鍰新臺幣11,000元、8,400 元並牌照扣繳。
三、異議意旨略以：伊所持駕照有效期限是95年12月15日，監理
    機關沒有權力註銷伊的駕照；又伊雖於96年2 月14日上午欲
    辦理重新領牌手續，惟因欠缺銀行清償證明書而無法辦理，
    嗣因搬家所需不得已駕駛上開車牌號碼3G-8406 號自用小客
    車，卻於96年2 月14日21時20分許遭警方開單告發，警員之
    開單顯不通情理，故不服上開處分，爰聲明異議，請求撤銷
    原處分云云。
四、經查：
（一）異議人前曾於90年1 月5 日，因「汽車及重型機車行車超
      速20公里以下」違規，而經臺北縣政府警察局交通隊舉發
      ，肆經交通部公路總局臺北縣監理所以北監五字第裁40-C
      G0000000號裁決書裁處罰鍰1,200 元，限於91年1 月7 日
      前繳納，並註明罰鍰逾期不繳納時，自91年1 月7 日起易
      處吊扣駕駛執照3 個月，並限於91年1 月21日前繳納；91
      年1 月21日前未繳送駕駛執照者，自91年1 月21日起易處
      吊銷，並逕行註銷駕駛執照；駕駛執照吊（註）銷後，自
      91年1 月22日起1 年內不得重新考領駕駛執照，有該裁決
      書影本暨送達證書各1 份在卷可稽。本件異議人原有上開
      自小客車之駕駛執照，既已前於91年1 月22日經原處分機
      關易處吊銷，並經原處分機關依法逕行註銷在案，並自91
      年1 月22日起一年內不得重新考領駕駛執照在案，而異議
      人於該一年期滿後即92年1 月22日起，復未依法重新考領
      取得普通小型車之駕駛執照，即於上揭時地駕駛上開自用
      小客車，異議人本件未領有普通小型車之駕駛執照，而駕
      駛上開自用小客車之違規行為，足堪認定。
（二）異議人前曾於92年8 月16日，因「駕車行經有燈光號誌管
      制之交岔路口闖紅燈」違規，而經臺北縣政府警察局交通
      隊舉發，肆經交通部公路總局臺北縣監理所以北監字裁字
      第裁40-CG0000000號裁決書裁處罰鍰5,400 元，限於93年
      1 月29日前繳納，並註明罰鍰逾期不繳納時，自93年1 月
      30日起易處吊扣汽車牌照3 個月，並限於93年2 月13日前
      繳納；93年2 月13日前未繳送汽車牌照者，自93年2 月14
      日起易處吊銷，並逕行註銷汽車照；汽車牌照經吊銷或註
      銷者，非經公路主管機關檢驗合格，不得再行請領；但經
      易處逕行註銷者，非滿6 個月不得再行請領，異議人雖提
      起對之異議，惟經本院以93年度交聲字第516 號裁定異議
      駁回，有該裁決書影本、本院上開案號裁定書、本院執行
      通知單各1 份在卷可稽。異議人對於上開自用小客車之車
      牌業於93年2 月14日經註銷之事實並不爭執，堪信惟真實
      。異議人雖陳稱：因搬家所需不得已駕駛上開自用小客車
      ，且嗣後亦已補辦牌照，警員上開舉發太不通情理云云，
      然異議人於聲明異議狀中亦自陳於96年2 月14日上午欲辦
      理重新領牌手續，惟因欠缺銀行清償證明書而無法辦理云
      云，顯見異議人十分清楚上開牌照應辦理新領手續，並於
      領得新牌照前不得行駛該車輛，縱異議人因搬家而需使用
      車輛，其亦可使用其他交通工具前往，非必駕駛上開自用
      小客車不可，故其有行駛上開已註銷牌照車輛之違規情事
      ，應可認定，縱異議人事後已完成補發牌照之程序，亦不
      能據以減免其曾駕駛註銷牌照之違規行為應負之行政責任
      ，異議人以此為由提起異議，顯無理由。
（三）異議人雖復陳稱：伊於上開96年2 月14日21時20分違規時
      ，並無闖紅燈、逆向行駛之違規情形，然舉發警員竟以此
      為由將其欄停，並進而對異議人掣發上開罰單，其程序上
      顯有不法云云，然查，證人即現場查獲之警員乙○○於本
      院訊問時已證稱：伊當時在執行巡邏勤務，駕駛警用機車
      行經臺北縣板橋市○○○路、亞東地下道交岔路口，見到
      對向車道由異議人駕駛車牌號碼3G-8406 號自用小客車闖
      紅燈並逆向行駛，遂攔停異議人之車輛，本來只想告誡異
      議人，但後來伊查異議人之證件及牌照，發現都已遭註銷
      ，是重大違規，所以才掣發這兩張罰單等語，衡以證人乙
      ○○並不認識異議人，當與之無任何仇隙，堪信其上開證
      詞為真實可採，可知警員當時係因發現異議人有闖紅燈等
      違規情形方予攔停，其程序上當無不法之處，至警員雖未
      掣發「闖紅燈」、「逆向行駛」之違規通知單，然此為警
      員是否補為掣發上開違規罰單之問題，自不能據此認定警
      員前開已掣發之違規通知單有何程序上瑕疵，異議人上開
      異議理由，亦不可採。
（四）綜上所述，異議人於上揭時間、地點有「駕照註銷期間駕
      駛汽車」、「使用註銷牌照行駛」等違規情形，均堪認定
      ，原處分機關據依首揭規定，分別裁處異議人罰鍰新臺幣
      11,000元、8,400 元，並扣繳牌照，核無不當。本件異議
      為無理由，應予駁回。
據上論斷，應依道路交通案件處理辦法第19條，裁定如主文。
中　　華　　民　　國　　96　　年　　12　　月　　31  　日
                        臺灣板橋地方法院交通法庭
                            法  官  俞秀美
上列正本證明與原本無異。
如對本裁定不服，應於送達後 5日內，向本院提出抗告狀（應抄
附繕本）。
                            書記官  謝怡貞
中　　華　　民　　國　　96　　年　　12　　月　　31　　日
